臺灣臺北地方法院交通事件裁定　　　　 94年度交聲字第521號
異　議　人
即受處分人　甲○○
上列異議人即受處分人因違反道路交通管理處罰條例案件，對於
臺北市交通事件裁決所94年4月8日所為北市裁三字第裁22—ACV3
81987號處分，聲明異議，本院裁定如下：
    主  文
異議駁回。
    理  由
一、按汽車駕駛人臨時停車時，在設有禁止臨時停車標誌、標線
    處所臨時停車者，處新台幣（下同）三百元以上六百元以下
    罰鍰，道路交通管理處罰條例第五十五條第三款規定甚明。
    且按，所謂臨時停車，係指車輛因上、下人、客，裝卸物品
    ，其引擎未熄火，停止時間未滿三分鐘，保持立即行駛之狀
    態而言，道路交通管理處罰條例第三條第九款闡釋甚詳。
二、本件異議人即受處分人甲○○，於民國九十三年十二月二十
    一日九時四十五分許，駕駛車號ＧＹ—二七七號營業小客車
    在臺北市○○○路（臺大醫院側門出入口旁）繪有紅線禁止
    臨時停車處所臨時停車，經臺北市政府警察局中正第一分局
    執勤員警認異議人有「在設有禁止臨時停車標線處所臨時停
    車」違規之行為掣單舉發，而異議人拒絕簽章，警員遂在舉
    發單內載明異議人拒絕簽收之旨後，依違反道路交通管理事
    件統一裁罰基準及處理細則第十一條第一項第一款規定，視
    為受處分人已經收受該通知單，嗣受處分人於應到案日前提
    出申訴，經原處分機關函請舉發機關調查結果，仍認受處分
    人前開違規事實明確，原處分機關乃依據道路交通管理處罰
    條例第五十五條第三款規定，於九十四年四月八日以北市裁
    三字第裁二二—ＡＣＶ三八一九八七號裁決書，裁處受處分
    人六百元之罰鍰。
三、異議人聲明異議意旨略以當時駕駛車號ＧＹ—二七七號營業
    小客車於臺北市○○○路，異議人因汽車後方之大牌遺失，
    員警敲車窗乃詢及何以沒有大牌，經告知後並提示遺失車牌
    報案證明，員警仍堅持無論如何要開異議人一張罰單；且當
    時因前方車輛不動，異議人車輛亦無法動彈，異議人並無任
    何違規行為云云。經查，本件異議人於九十三年十二月二十
    一日九時四十五分許，將其駕駛車號ＧＹ—二七七號營業小
    客車在繪有紅線禁止臨時停車處所之臺北市○○○路（臺大
    醫院側門出入口旁）臨時停車一情，有臺北市政府中正第一
    分局九十四年五月二十三日北市警中正一分交字第○九四三
    一四三九八○○號函文一份在卷可參，異議人對此亦不否認
    （見異議狀第二頁），此情已足認定。異議人雖辯稱係前方
    車輛未移動云云，惟他人車輛未予移動，並非得正當化自己
    車輛可以臨時停車之理由，其所辯並不足採；至於異議人所
    另稱執行員警之態度問題，更非本院所得審酌之異議事由，
    此點所辯復不足採。
四、綜上所述，原處分機關依道路交通管理處罰條例第五十五條
    第三款及違反道路交通管理事件統一裁罰標準表規定，裁處
    異議人六百元之罰鍰，經核並無不合。本件聲明異議為無理
    由，應予駁回。
據上論斷，應依道路交通案件處理辦法第十九條，裁定如主文。
中　　華　　民　　國　　94　　年　　6 　　月　　13　　日
                  交通法庭法　官　吳冠霆
上正本證明與原本無異。
如不服本裁定，應於裁定送達後5日內向本院提出抗告狀。
                          書記官  楊文祥
中　　華　　民　　國　　94　　年　　6　 　月　　14　　日
